【裁判字號】    97,裁,2362
【裁判日期】    970424
【裁判案由】    地價稅
【裁判全文】
最  高  行  政  法  院  裁  定
                                     97年度裁字第02362號
聲  請  人  天宇實業股份有限公司
代  表  人  甲○○
訴訟代理人  王  剛  律師
上列聲請人與相對人乙○○○○○○○間地價稅事件，對於中華
民國96年12月28日本院96年度裁字第4118號裁定，聲請再審。本
院裁定如下：
    主  文
再審之聲請駁回。
再審訴訟費用由聲請人負擔。
    理  由
一、按當事人對於本院所為裁定聲請再審，必須原裁定有行政訴
    訟法第273條之情形者，始得為之，此觀同法第283條之規定
    自明。本件聲請人提起本件再審聲請，係依行政訴訟法第27
    3條第1項第1款規定聲請再審，而該款規定「適用法規顯有
    錯誤者」，係指原裁定所適用之法規與該案應適用之現行法
    規相違背或與解釋、判例有所牴觸者而言，至於法律上見解
    之歧異，再審原告對之縱有爭執，要難謂為適用法規顯有錯
    誤，而據為再審之理由。
二、本件聲請人前因地價稅事件提起行政訴訟，經本院96年度裁
    字第4118號裁定（下稱原裁定）駁回。聲請人不服，聲請再
    審，其聲請意旨略以：聲請人已提出相對人民國68年5月3日
    中縣稅二字第30733號函及68年9月22日中縣稅二字第61027
    號函，足以證明本件課稅土地合於土地稅法第41條第1項規
    定，且本件土地之用途迄未變更，所謂停工，亦難認為用途
    變更，相對人台中縣地方稅務局以68年9月22日函變更依法
    之處分與中央法規標準法第11條規定有違，原裁定竟以未曾
    適用平均地權條例施行細則作為駁回之理由，即有適用法規
    顯有錯誤。又相對人68年9月22日函係引用平均地權條例施
    行細則將該優惠稅率撤銷，按中央標準法規第5條第2款及第
    11條規定，顯屬違法，該違法行政處分為自始及當然無效。
    前審判決對於上開無效行政處分，何以有效，並未敘明理由
    ，聲請人據以提起上訴，自屬合法，是原裁定顯未適用行政
    程序第111條及司法院釋字第619號解釋，亦屬適用法規顯有
    錯誤。另外，本件上訴人於95年12月5日所呈上訴狀，已依
    法具體指摘前審判決違背法令等語，為其理由。
三、經查，本院原裁定維持前審判決係以：「上訴人對臺中高等
    行政法院95年度訴字第489號判決提起上訴，惟核其上訴理
    由狀所載內容，係就原審取捨證據、認定事實之職權行使，
    指摘其為不當，並以其一己對法規及判決內容之誤解，任意
    指摘原判決適用法規不當及不適用法則，而未具體表明原判
    決究有如何合於不適用法規或適用不當，或有如何違背司法
    院解釋、本院判例之情形，難認為已對原判決之違背法令有
    具體之指摘。依首揭說明，其上訴為不合法，應予駁回。」
    等語為得心證之理由，裁定駁回聲請人之上訴。經核原裁定
    所適用之法規與該案應適用之法規並不相違背，與判例、函
    釋、解釋意旨亦無相牴觸之情形。聲請人以其等法律上見解
    之歧異，就原裁定取捨證據、認定事實之職權行使，指摘其
    為不當，已無可採。聲請人仍執陳詞，指摘原裁定適用法規
    顯有錯誤，求予廢棄，非有理由，應予駁回。至於聲請人主
    張68年9月22日函違反中央標準法規第11條規定乙節，原裁
    定已於理由欄載明「本件原判決並未適用平均地權條例施行
    細則，不生上訴人所稱以該命令變更依法處分之問題」云云
    ，是聲請人以原裁定就其此部分指摘未予審酌，謂有適用法
    規顯有錯誤情事，自不足採。從而，聲請人以原裁定有行政
    訴訟法第273條第1項第1款之適用法規顯有錯誤事由，聲請
    本件再審，為顯無再審理由，應予駁回。
四、據上論結，本件再審之聲請為無理由，依行政訴訟法第283
    條、第278條第2項、第104條、民事訴訟法第95條、第78條
    ，裁定如主文。
中    華    民    國    97    年    4     月    24    日
                    最高行政法院第二庭
                        審判長法官  高  啟  燦
                              法官  吳  明  鴻
                              法官  黃  合  文
                              法官  廖  宏  明
                              法官  楊  惠  欽
以  上  正  本  證  明  與  原  本  無  異
中    華    民    國    97    年    4     月    25    日
                              書記官  邱  彰  德


司法院資訊處製作；財團法人民間司法改革基金會備份。
